【裁判字號】    94,訴,2088
【裁判日期】    951123
【裁判案由】    詐欺等
【裁判全文】
臺灣桃園地方法院宣示判決筆錄          94年度訴字第2088號
公  訴  人  台灣桃園地方法院檢察署檢察官
被      告  乙○○
上列被告因詐欺等案件，經檢察官提起公訴（94年度偵字第1157
7 、17071 、13126 、17081 號）及移送併案審理（臺灣基隆地
方法院檢察署94年度偵字第4401號），被告為有罪之陳述，經本
院合議庭裁定由受命法官獨任進行簡式審判程序後，經檢察官聲
請依協商程序判決，本院於中華民國95年11月23日下午5 時，在
本院刑事第2 法庭宣示判決，出席職員如下：
法官起立朗讀判決主文、犯罪事實要旨、處罰條文、附記事項，
及告以上訴限制、期間並提出上訴狀之法院，且諭知記載其內容
：
壹、主文：
    乙○○幫助詐欺，處有期徒刑肆月，如易科罰金，以銀元參
    佰元即新台幣玖佰元折算壹日。
貳、犯罪事實要旨：
一、緣乙○○明知提供帳戶資料予他人使用，可能幫助他人從事
    詐欺取財等犯罪，猶基於幫助他人詐欺取財之間接故意，於
    93年4 月7 日閱覽報紙廣告欄，因而得知有收購金融機構帳
    戶之訊息後，乃依廣告所刊電話與對方聯繫，經某一自稱「
    陳先生」之不詳姓名年籍成年男子接聽電話後，告知乙○○
    需申請金融機構帳戶存摺、提款卡及語音轉帳服務提供與伊
    使用，每本帳戶代價為新臺幣（下同）3,000 元。乙○○乃
    依「陳先生」之指示，於同日某時許，先後前往基隆市境內
    之台新國際商業銀行東基隆分行、中國信託商業銀行基隆分
    行等處，辦理如附表所示金融機構帳戶之存摺、提款卡及語
    音轉帳服務後，隨即在基隆市某處7-11便利商店內，以宅急
    便寄送之方式，將其所有之如附表所示帳戶存摺、提款卡、
    密碼及語音轉帳密碼等物，連同其夫杜振昌所有之如附表編
    號2 所示帳戶1 本，以宅急便寄送之方式，自基隆市某處寄
    往「陳先生」指定之臺北市○○○路35號5 樓A 棟「王美惠
    」處，「陳先生」則將乙○○出售上開帳戶可得之代價共計
    9,000 元匯款予乙○○。其後，乙○○所出售之如附表所示
    帳戶，即由丁○○、戊○○○（以上2 人業經本院於95年6
    月29日以94年度訴字第2088號判決分別判處有期徒刑4 年2
    月、3 年10月在案）及其等所屬不詳真實姓名年籍之「王麗
    」、「萬莉麗」、「郭文亮」等大陸地區成年人共組之詐欺
    集團成員持以使用，丁○○等所屬詐欺集團成員乃共同基於
    意圖為自己不法之所有，以詐術使人將本人之物交付，並恃
    此為業之犯意聯絡及行為分擔，組成詐欺集團，在臺灣地區
    之各報紙廣告欄，刊登應徵男司機、男伴遊、男兼職、男公
    關等廣告訊息，繼而對循上揭求職廣告內容打電話應徵之求
    職者施以詐術，以騙取求職者匯款至該集團成員指定之人頭
    帳戶內，而以此種方式詐取求職者之財物。於91至94年間，
    即陸續有如附件一所示甲○○等求職者，分別自臺灣地區之
    各報紙廣告欄閱得丁○○所屬詐欺集團刊登之應徵男司機、
    男公關、男伴遊、男兼職等廣告，於附件一所示「受騙時間
    」欄所示時間，撥打廣告所刊電話號碼應徵，經位於上述大
    陸地區福建省廈門市何厝鎮某處公司內之詐欺集團成員接聽
    後，遭接聽電話之集團成員以應徵男司機、男公關、男伴遊
    、男兼職等名義，訛稱：該公司服務之客戶均為上流人士，
    資料需保密，為免洩漏客戶資料，故求職者要先繳交保證金
    或律師見證費等費用，若經錄取，會主動與之聯絡等詐術，
    令如附件一所示甲○○等求職者信以為真，陷於錯誤，而分
    別依該集團成員告知之匯款帳號，分別匯出如同表「受騙金
    額」欄所載款項至該集團指定之人頭帳戶內，致如附件一所
    示甲○○等求職者分別受有財產上之損害，嗣因警方獲報於
    94年6 月22日前往丁○○位於臺北縣新莊市○○路266 巷1
    弄2 號7 樓住處內搜索，當場扣得大批人頭帳戶存摺及金融
    卡等物後，循線查獲乙○○，而悉上情。
參、處罰條文：
    修正後刑法第2 條第1 項前段、修正前刑法第30條第1 項前
    段、第2 項、第339 條第1 項、第55條、第41條第1 項前段
    ，罰金罰鍰提高標準條例第1 條前段、修正前罰金罰鍰提高
    標準條例第2 條。
肆、附記事項：
一、被告乙○○原經檢察官起訴涉犯之罪名為洗錢防制法第9 條
    第1 項之洗錢罪，然經公訴人當庭變更其起訴法條為刑法第
    30條、第339 條第1 項之詐欺取財罪之幫助犯，本院自得依
    變更後之罪名審理之。又被告以1 幫助行為，幫助正犯對如
    附件1 所示多名被害人詐欺取財，侵害該等被害人之財產法
    益，係1 行為觸犯數罪名，為想像競合犯之裁判上一罪關係
    ，應依修正前刑法第55條之想像競合犯規定從1 重論以幫助
    詐欺取財罪1 罪。
二、臺灣基隆地方法院檢察署94年度偵字第4401號就被告乙○○
    之移送併案意旨所指「被告丙○○於93年4 、5 月間，以每
    本帳戶4,000 元之代價，出售其所有之中國信託商業銀行基
    隆分行帳戶1 本（帳號：000000000000）及台新銀行東基隆
    分行帳戶（帳號：00000000000000號）、其夫杜振昌所有之
    中國信說商業銀行東基隆分行帳戶1 本（帳號：0000000000
    00號），分別以每1 帳戶3,000 元之代價出售予自稱「陳先
    生」之不詳姓名年籍成年男子使用」乙節，經查上開被告乙○○之帳戶皆於94年6 月22日為警在丁○○上址住處內查獲
    ，核與本案經起訴如附表編號1 所示帳戶相符，此經被告乙○○於警詢、偵查中及本院審理中自承其係於93年4 月7 日
    ，同時將如附表編號1 所示乙○○帳戶1 本，連同其夫杜振
    昌所有之如附表編號2 所示帳戶1 本，以宅急便寄送之方式
    ，自基隆市某處寄往「陳先生」指定之臺北市○○○路35號
    5 樓A 棟「王美惠」處等語明確。是以，被告乙○○所為出
    售如附表所示金融機構帳戶之行為，業於該次寄出帳戶之際
    即完成，則上揭移送併案意旨所指出售帳戶犯行，核與本案
    經起訴之部分為同一行為，本院自應併予審理之。至移送併
    案意旨所載被告丙○○之犯罪時間為「93年4 、5 月間」云
    云，應屬有誤，而應以其於本院審理中自白之「93年4 月7
    日」為可採。
三、如附表所示被告乙○○之金融機構帳戶存摺、提款卡、密碼
    及語音轉帳密碼等物，業經其交付予自稱「陳先生」之不詳
    姓名年籍成年男子及其所屬詐欺集團成員使用，已非被告乙○○所自行持有使用之物，爰不依刑法第38條第1項 第2 款
    規定併予宣告沒收，附此敘明。
伍、末按被告以外之人於審判外之言詞或書面陳述，除法律有規
    定者外，不得作為證據。前項規定，於法院以簡式審判程序
    或簡易判決處刑者，不適用之，刑事訴訟法第159 條定有明
    文。查本案被告乙○○所犯詐欺案件，經檢察官提起公訴，
    被告乙○○於本院審判期日就被訴事實為有罪之陳述，經法
    官告知簡式審判程序之旨，並聽取公訴人、被告之意見後，
    合議庭裁定由受命法官獨任進行簡式審判程序，且無刑事訴
    訟法第159 條第1 項規定之適用，併此敘明。
陸、協商判決除有刑事訴訟法第455 條之4 第1 項第1 款於本訊
    問程序終結前，被告撤銷協商合意或檢察官撤回協商聲請者
    ；第2 款被告協商之意思非出於自由意志者；第4 款被告所
    犯之罪非第455 條之2 第1 項所定得以協商判決者；第6 款
    被告有其他較重之裁判上一罪之犯罪事實者；第7 款法院認
    應諭知免刑或免訴、不受理者情形之一，及違反同條第2 項
    「法院應於協商合意範圍內為判決；法院為協商判決所科之
    刑，以宣告緩刑或2 年以下有期徒刑、拘役或罰金為限」之
    規定者外，不得上訴。
柒、本件如符合上述得上訴之情形，得自收受判決送達之日起10
日內，向本院提出上訴書狀，上訴於第2 審法院。
中    華    民    國    95    年    11    月    23    日
                    刑事第九庭  法  官  胡芷瑜
上正本證明與原本無異。
                                書記官  李珈慧
中    華    民    國    95    年    11    月    27    日
附表：
┌─┬───┬────┬───────────────┬─────┬────┬──────────┬────┐
│編│被告  │出售帳戶│所出售之金融機構帳戶資料      │報酬      │出售對象│交付帳戶方式        │犯罪次數│
│號│      │時間    │                              │（新台幣）│        │                    │        │
├─┼───┼────┼───────────────┼─────┼────┼──────────┼────┤
│1 │乙○○│93年4 月│1.乙○○所有之中國國際商業銀行│9,000元   │自稱「陳│由被告乙○○在基隆市│1次     │
│  │      │7 日    │  基隆分行（帳號：000000000000│          │先生」之│某處7-11便利商店內，│        │
│  │      │        │  號）                        │          │不詳真實│將其所有之左列帳戶存│        │
│  │      │        │2.乙○○所有之台新商業銀行東基│          │姓名年籍│摺、提款卡、密碼及語│        │
│  │      │        │  隆分行（帳號：00000000000000│          │        │                    │        │
│  │      │        │  號）                        │          │        │                    │        │
│  │      │        │3.乙○○之夫杜振昌所有之中國國│          │        │                    │        │
│  │      │        │  際商業銀行基隆分行（帳號：38│          │        │                    │        │
│  │      │        │  0000000000 ）               │          │        │                    │        │
└─┴───┴────┴───────────────┴─────┴────┴──────────┴────┘
附錄論罪科刑依據之法條：
中華民國刑法第339條（普通詐欺罪）
意圖為自己或第三人不法之所有，以詐術使人將本人或第三人之
物交付者，處5 年以下有期徒刑、拘役或科或併科1 千元以下罰
金。
以前項方法得財產上不法之利益或使第三人得之者，亦同。
前二項之未遂犯罰之。


司法院資訊處製作；財團法人民間司法改革基金會備份。
